# 餐饮企业是怎么通过不给客人开发票达到少交税的目的的？

提问人：请叫我武先森 时间：2017-07-23 08:37:49
吃饭时，餐厅经常说不要发票可以送瓶饮料，有点疑问。。 1 、即使不开具发票，此部分不是也得按未开票收入申报增值税吗？ 2 、不开票的话，它也有餐费明细，税务系统不能直接链接餐厅计费系统吗，这样即使不开票，这块收入涉及到的所得税也漏不了？ 3 、如果的餐厅这样操作能少交增值税和所得税的话，以 106 的餐费为例， 6 块的增值税，附加税0.78附加税，所得税也能少 25 左右，它能少交这么多吗？？

回答人：chenyiwei
1 、餐厅的采购和顾客消费都用现金结算较多，跟踪核查难度较大。 2 、很多餐厅，特别是中小规模的餐饮企业，核定征收（或者干脆就是定额征收）情况很普遍，是否开票与纳税申报的关系不大。也就是对这类企业的征管难度导致可能难以发现少报情况。

提问人：请叫我武先森 时间：2017-07-24 06:28:43
谢谢陈老师的解答。那对于超市是否也存在此种情况，购物者用现金结算的也不少，结算时取得的基本都是小票而不是发票，是否也存在偷税漏税的情况呢？超市的规模大，核定征收可能性不大，那税务局是怎么防范超市的？

回答人：chenyiwei
超市本身的IT系统完善，信息化水平高，相应税收征管还是可以依赖其IT系统和内控。